【裁判字號】    99,台上,18
【裁判日期】    990107
【裁判案由】    違反毒品危害防制條例
【裁判全文】
最高法院刑事判決                九十九年度台上字第一八號
上  訴  人  甲○○
上列上訴人因違反毒品危害防制條例案件，不服台灣高等法院台
中分院中華民國九十八年十月二十日第二審判決（九十八年度上
訴字第二二二一號，起訴案號：台灣彰化地方法院檢察署九十八
年度毒偵字第一三五八號），提起上訴，本院判決如下：
    主  文
上訴駁回。
    理  由
按不服地方法院之第一審判決而上訴者，應向管轄第二審之高等
法院為之。而第二審上訴書狀應敘述具體理由，第二審法院認為
上訴書狀未敘述理由者，應以判決駁回之。刑事訴訟法第三百六
十一條第一項、第二項、第三百六十七條前段分別定有明文。本
件原判決以上訴人甲○○施用第一級毒品案件，提起第二審上訴
，其上訴書狀未敘述具體理由，因認其上訴違背法定要件，爰不
經言詞辯論，逕行判決駁回，已詳敘憑以認定之理由。從形式上
觀察，並無任何違背法令之處。查上訴人於民國九十八年五月十
八日晚間八、九時許，在彰化縣員林鎮某路邊攤，施用第一級毒
品海洛因一次。嗣於同月二十一日上午，經台灣彰化地方法院檢
察署觀護人採尿送詮昕科技股份有限公司以酵素免疫分析法篩驗
，再以氣相層析質譜儀分析法確認，其尿液確呈可待因及嗎啡陽
性反應，迭據其於偵查及第一審審理中自白認罪不諱，上訴人對
於其自白筆錄及上開公司濫用藥物尿液檢驗報告之證據能力均表
示無意見，並同意行簡式審判程序，第一審依憑其自白及上開檢
驗報告等證據資料調查之結果，認定其犯行，未命檢察官就其自
白是否出於自由意志，指出證明之方法，所為證據之取捨及判斷
，核無不合；而人體服用「美沙冬」製劑後，其尿液以氣相層析
質譜儀分析法檢驗，不致檢出可待因或嗎啡之偽陽性反應，第一
審未為無益之調查，原審予以維持，亦無職權調查未盡之違法。
至於第一審將台灣彰化地方法院檢察署觀護人對上訴人採尿之時
間即九十八年五月二十一日誤載為九十五年五月二十一日，顯係
判決文字之誤載，非不得以裁定更正之，仍不得據為上訴第三審
之適法理由。上訴意旨，對於原判決究竟如何違背法令，並未依
據卷內資料為具體指摘，徒言第一審未審酌伊已至醫院服用「美
沙冬」製劑，遽依上開公司之檢驗報告及其非任意性之自白，認
定其犯行，顯屬違法云云為唯一理由，而於原判決究竟如何違背
法令，並無一語涉及，其上訴自屬違背法律上之程式，應予駁回
。
據上論結，應依刑事訴訟法第三百九十五條前段，判決如主文。
中    華    民    國  九十九  年    一    月    七    日
                      最高法院刑事第十庭
                          審判長法官  花  滿  堂
                                法官  黃  正  興
                                法官  陳  東  誥
                                法官  林  錦  芳
                                法官  洪  昌  宏
      本件正本證明與原本無異
                                      書  記  官
中    華    民    國  九十九  年    一    月   十一   日
                                                      m

司法院資訊處製作；財團法人民間司法改革基金會備份。
